【裁判字號】    95,易,452
【裁判日期】    951020
【裁判案由】    竊盜
【裁判全文】
臺灣新竹地方法院刑事判決              95年度易字第452號
公  訴  人  臺灣新竹地方法院檢察署檢察官
被      告  丙○○
上列被告因竊盜案件，經檢察官聲請簡易判決處刑（95年度偵字
第3268號），本院改依通常程序審理及移送併案審理（95年度速
偵字第1430號），本院依簡式審判程序判決如下：
    主  文
丙○○連續攜帶兇器竊盜，累犯，處有期徒刑拾月。扣案鑰匙壹
支沒收。
    事  實
一丙○○前於民國90年間因違反毒品危害防制條例案件，經本院
  於91年2月15日以90年度訴字第552號判決判處有期徒刑7月，
  緩刑4年確定，復經本院於91年6月17日以91年度撤緩字第30號
  撤銷緩刑，並與其於91年間另犯之施用第一級毒品案件經本院
  以91年度竹簡字第583號判處之有期徒刑6月接續執行，於93年
  9月14日因縮短刑期假釋出監並交付保護管束，嗣又經本院撤
  銷假釋後執行殘刑，甫於94年2月13日縮刑期滿執行完畢。仍
  不知悔悟，基於概括犯意，意圖為自己不法所有，先於95年4
  月27日22時許，在新竹市○○路旁，以自備鑰匙1支及客觀上
  對人之生命、身體構成威脅而足供兇器使用之六角扳手1把，
  竊得陳鑾所有，由乙○○管領使用之車號JV—5145號自用小客
  車1輛，並隨手將前揭六角扳手丟棄（未扣案）。嗣於95年6月
  3日9時45分許，丙○○駕駛該贓車行經新竹縣竹東鎮○○路59
  號前，不慎追撞徐建翔所駕駛之車號ML─2139號自用小貨車，
  而為前往處理交通事故之員警當場查獲，並扣得鑰匙1支。丙
  ○○竟又承前開為自己不法所有之概括犯意，於95年6月5日20
  時許，在新竹市○○路大潤發購物中心停車場內，持客觀上對
  人之生命、身體構成威脅而足供兇器使用之六角扳手1把（已
  丟棄而未扣案），開啟甲○○所有車牌號碼KS—6651號自用小
  客車車門，竊得車內之音響及CD換片機各1臺。嗣於95年8月24
  日15時40分許，為警持本院核發之95年度聲搜字第534號搜索
  票在其新竹縣北埔鄉○○村○○街104號住處查獲。
二案經新竹縣警察局竹東分局報請臺灣新竹地方法院檢察署檢察
  官偵查起訴及移送併案審理。
    理  由
一本件被告丙○○所犯加重竊盜罪，均非死刑、無期徒刑、最輕
  本刑為三年以上有期徒刑之罪，或高等法院管轄第一審之案件
  ，被告於本院行準備程序進行中，就被訴事實為有罪之陳述，
  經本院合議庭認合於修正後刑事訴訟法第273條之1第1項之規
  定，裁定進行簡式審判程序，合先敘明。
二認定犯罪事實所憑之證據及認定之理由：
  訊據被告對於上開事實業於警詢、偵查及本院審理時均坦承不
  諱，核與被害人乙○○、甲○○於警詢中之指述及證人徐建翔
  於警詢時之證述相符，並有道路交通事故現場圖、道路交通事
  故調查報告表(一)(二)、車輛竊盜、車牌失竊資料個別查詢報表─
  查詢車輛認可資料、新竹縣警察局竹東分局竹東派出所贓物認
  領保管單各1份、相片5張及新竹市警察局贓物認領保管單1張
  、扣押物品目錄表各1份、搜索現場照片3張附卷可稽。此外，
  復有鑰匙1支扣案為憑。事證明確，被告犯行堪予認定。
三論罪與科刑：
  按刑法第321條第1項第3款之攜帶兇器竊盜罪，係以行為人攜
  帶兇器竊盜為其加重條件，此所謂兇器，其種類並無限制，凡
  客觀上足對人之生命、身體、安全構成威脅，具有危險性之兇
  器均屬之，且祇須行竊時攜帶此種具有危險性之兇器為已足，
  並不以攜帶之初有行兇之意圖為必要（最高法院79年度臺上字
  第5253號判例意旨參照）。查六角扳手為金屬材質，質地堅硬
  ，既足供被告開啟他人車門，自堪為殺傷人之生命、身體之器
  械，為具有危險性之兇器，故被告持以行竊，所為均係犯刑法
  第321條第1項第3款之攜帶兇器加重竊盜罪。次按修正後刑法
  第2條第1項規定：「行為後法律有變更者，適用行為時之法律
  。但行為後之法律有利於行為人者，適用最有利於行為人之法
  律」。被告行為後，刑法第56條連續犯之規定，業於94年1月7
  日修正公布刪除，並於95年7月1日施行，此刪除雖非犯罪構成
  要件之變更，但顯已影響行為人刑罰之法律效果，自屬法律有
  變更。本件被告2次加重竊盜犯行，時間相近，手法雷同，所
  犯罪名亦同，是依刑法第2條第1項規定比較新、舊法結果，仍
  應適用較有利於被告之行為時法律即舊法，論以連續犯（最高
  法院95年第8次刑事庭會議決議參照），並加重其刑。原聲請
  簡易判決處刑書雖僅就被告上述於94年4月27日竊取自小客車
  之犯行聲請簡易判決處刑，然檢察官就犯罪事實一部起訴，其
  效力及於全部，被告另於95年6月5日所為之竊盜音響、CD換片
  機犯行，因與前開公訴人聲請簡易判決處刑之事實有連續犯之
  裁判上一罪關係，基於審判不可分之原則，此部分應為起訴效
  力所及，且業據公訴人移送併案審理，本院自應一併審究，併
  此敘明。被告有如事實欄所述之前案刑事犯罪執行紀錄，有臺
  灣高等法院被告前案紀錄表1份附卷可稽，其於上開有期徒刑
  執行完畢後5年內，再故意犯本件有期徒刑以上之罪，不論依
  修正前之刑法第47條或修正後之刑法第47條第1項之規定，均
  構成累犯，對被告而言並無有利或不利之情形，不生新舊法比
  較之問題，應逕依修正前之刑法第47條規定，論以累犯，並加
  重其刑。爰審酌被告年富力強，不思正途，恣意行竊他人車輛
  及車內財物，顯見其輕忽法律制裁與漠視他人財產權益之惡性
  ，惟犯罪後尚能坦承犯行，竊得物品均已由被害人領回，被告
  並已賠償被害人乙○○之損失（此為乙○○到庭陳明）等情狀
  ，量處如主文所示之刑。扣案鑰匙1支為被告行竊車輛所用之
  物，且屬被告所有，業據被告供陳無訛，爰依修正前刑法第38
  條第1項第2款，併予宣告沒收。
四適用之法律：
  據上論斷，應依刑事訴訟法第452條、第273條之1第1項、第
  299 條第1項前段，刑法第2條第1項前段、第321條第1項第3款
  ，修正前刑法第56條、第47條、第38條第1項第2款，判決如主
  文。
本案經檢察官張凱絜到庭執行職務。
中    華    民    國    95    年    10    月    20    日
              刑事第二庭  法  官  鄭子俊
以上正本證明與原本無異。
如不服本判決，應於判決送達後10日內向本院提出上訴狀 (應附
繕本)， 上訴於臺灣高等法院。
中    華    民    國    95    年    10    月    20    日
                          書記官  沈藝珠
附錄本案論罪科刑法條全文：
刑法第321條第1項第3款
犯竊盜罪而有左列情形之一者，處6月以上、5年以下有期徒刑：
三、攜帶兇器而犯之者。


司法院資訊處製作；財團法人民間司法改革基金會備份。
